【裁判字號】    94,訴,2594
【裁判日期】    950113
【裁判案由】    毒品危害防制條例
【裁判全文】
臺灣高雄地方法院刑事判決              94年度訴字第2594號
公  訴  人  臺灣高雄地方法院檢察署檢察官
被      告  甲○○
上列被告因毒品危害防制條例案件，經檢察官聲請以簡易判決處
刑（94年度毒偵字第5385號）及併案審理（臺灣台南地方法院檢
察署94毒偵字第2607號），經本院認為不應以簡易判決處刑，改
依通常程序審理，被告於本院準備程序為有罪之陳述，經本合議
庭裁定由受命法官依簡式審判程序獨任審理，本院判決如下：
    主  文
甲○○連續施用第一級毒品，累犯，處有期徒刑拾月。扣案第一
級毒品海洛因肆包（分別驗後淨重零點壹壹公克、空包裝重零點
伍壹公克；驗後淨重零點零陸公克，空包裝重零點陸柒公克），
均沒收銷燬之。
    事  實
一、甲○○前於民國91年間因違反動產擔保交易案件，經台灣台
    南地方法院於91年12月24日以91年度南簡字第1359號判處有
    期徒刑3 月確定，於92年9 月19日執行完畢。復因施用毒品
    案件，經台灣台南地方法院以92年度毒聲字第853 號裁定送
    觀察、勒戒後，認無繼續施用毒品之傾向，於92年7 月3 日
    釋放出所，並由臺灣臺南地方法院檢察署檢察官於92年7 月
    23 日 以92年度毒偵字第800 號為不起訴處分在案。
二、詎其猶不知悔改，明知海洛因係業經公告列為毒品危害防制
    條例第2 條第2 項之第一級毒品，不得非法持有、施用，仍
    未戒除施用毒品之習性，於觀察、勒戒執行完畢後5 年內，
    復基於施用第1 級毒品海洛因之概括犯意，於上開徒刑執行
    完畢之94年5 月中旬日某時許起至94年10月2 日下午4 時許
    止，在其位於台南市○○街378 巷29號5 樓之1 住處及高雄
    縣茄萣鄉海邊堤防等地，以將海洛因摻水置入針筒後注射於
    手臂血管之方式施用海洛因多次，平均約2 、3 日施用1 次
    。嗣先後於94年5 月31日下午4 時10分許在高雄縣茄萣鄉○
    ○○路346 號前為警查獲，扣得海洛因2 包（驗後淨重0.11
    公克、空包裝重0.51公克）；於94年10月2 日晚間10時45分
    ，在台南市○○路509 號前經警盤查查獲，另扣得海洛因各
    2 包（驗後淨重0.06公克，空包裝重0.67公克），均經採樣
    尿液送驗呈嗎啡陽性反應後，始悉上情。
三、案經臺南市警察局第六分局報請臺灣高雄地方法院檢察署檢
    察官偵查後聲請以簡易判決處刑及併案審理。（併案報告機
    ：台南市警察局第六分局）。
    理  由
一、本件被告所犯係死刑、無期徒刑、最輕本刑為3 年以上有期
    徒刑以外之罪，其於準備程序中就被訴事實為有罪之陳述，
    經法官告知簡式審判程序之旨，並聽取公訴人及被告之意見
    後，經本院裁定由受命法官獨任進行簡式審判程序，合先敘
    明。
二、右揭事實，業據被告甲○○坦承不諱，被告經警查獲時所採
    集之尿液，經送鑑驗結果，呈現有嗎啡陽性反應，有尿液採
    證代碼對照表、長榮大學94年6 月16日、94年10月5 日尿液
    檢驗確認報告各1 紙（本案偵卷第20頁、併案偵卷第20頁）
    附卷可稽，而扣案白色粉末4 包，經送請法務部調查局鑑驗
    結果，含有海洛因成分（分別驗後淨重0.11公克、空包裝重
    0.51公克；驗後淨重0.06公克、空包裝重0.67公克），有該
    局94年8 月17日調科壹字第220020644 號、94年12月20日調
    科壹字第200005904 號鑑定通知書各1 紙在卷可稽（本院卷
    第24、53頁），足認被告自白與事實相符，應堪採信。又被
    告前因施用毒品案件，經臺灣臺南地方法院裁定送觀察、勒
    戒後，認無繼續施用毒品之傾向，於92年7 月3 日釋放，並
    由臺灣臺南地方法院檢察署檢察官於92年7 月23日以92年度
    毒偵字第800 號為不起訴處分等節，有臺灣高等法院被告全
    國前案紀錄表1 紙在卷可按，其於觀察、勒戒執行完畢獲不
    起訴處分後，五年內再犯毒品危害防制條例第10條之罪。從
    而，本件事證明確，被告犯行堪以認定，應予論科。
三、按海洛因業經公告列為毒品防害防制條例第2 條第2 項第一
    級毒品，不得非法持有、施用，故核被告甲○○所為，係犯
    毒品危害防制條例第10條第1 項之施用第一級毒品罪，至被
    告施用第一級毒品時持有第一級毒品海洛因之低度行為，應
    為施用第一級毒品之高度行為所吸收，爰不另論罪。被告先
    後多次施用第一級毒品行為，時間緊接，方法相同，所犯係
    同一罪名之罪，顯係基於概括犯意為之，應依連續犯規定論
    以一罪，並加重其刑。又被告於91年間因違反動產擔保交易
    案件，經臺灣臺南地方法院於91年12月24日以91年度南簡字
    第1359號判處有期徒刑3 月確定，於92年9 月19日執行完畢
    乙節，有臺灣高等法院被告前案紀錄表在卷可憑，其於五年
    之內再犯本件有期徒刑以上之罪，為累犯，應依刑法第47條
    規定，並依法遞加重其刑。原聲請意旨雖僅論94年5 月間之
    犯罪事實，惟其餘施用毒品部分犯行（臺灣台南地方法院檢
    察署94毒偵字第2607號），因與本件起訴部分，有連續犯之
    裁判上一罪關係，已如上述，同為起訴效力所及，本院自應
    併予審究，附此敘明。爰審酌被告前因施用毒品案件，經觀
    察勒戒及不起訴處分後，仍不知悔改，本件再繼續施用毒品
    ，顯見戒毒意志不堅，而施用期間達4 月餘，行為誠屬不當
    ，惟念其施用毒品乃戕害一己身體健康，尚未危害他人，且
    其犯後坦承施用毒品犯行，態度尚可，本件為警查獲2 次，
    扣案毒品量微等一切情狀，量處如主文之刑。
四、扣案白色粉末4 包，均係第一級毒品海洛因（分別驗後淨重
    0.11公克、空包裝重0.51公克；驗後淨重0.06公克、空包裝
    重0.67公克），已如上述，爰依同條例第18條第1 項前段之
    規定沒收銷燬之（海洛因包裝袋與毒品析離無實益，且虛耗
    成本，均應與毒品視為一體，亦應併沒收銷燬之）。至鑑驗
    耗用海洛因因已滅失，爰不併為沒收銷燬之諭知。
據上論斷，應依刑事訴訟法第452 條、第273 條之1 第1 項、第
299 條第1 項前段，毒品危害防制條例第10條第1 項、第18條第
1 項前段，刑法第11條、第56條、第47條，判決如主文。
中    華    民    國    95    年    1     月    13    日
                  刑事第十四庭  法  官  林瑋桓
以上正本證明與原本無異。
如不服本判決，應於判決送達後10日內，向本院提出上訴狀。
中    華    民    國    95    年    1     月    13    日
                                書記官  謝群育
附錄法條：
毒品危害防制條例第10條第1 項
施用第一級毒品者，處六月以上五年以下有期徒刑。


司法院資訊處製作；財團法人民間司法改革基金會備份。
